臺灣高等法院民事裁定                 100年度抗字第1272號
抗  告  人  馬雲強
上列抗告人因與相對人韓鎮安等間聲請訴訟救助事件，對於中華
民國100年8月16日臺灣臺北地方法院100年度救字第187號裁定提
起抗告，本院裁定如下：
    主  文
抗告駁回。
抗告訴訟費用由抗告人負擔。
    理  由
一、按當事人無資力支出訴訟費用者，固得依民事訴訟法第107
    條規定，聲請訴訟救助，惟此項請求救助之事由，依同法第
    109條第2項、第284條之規定，應提出能即時調查之證據以
    釋明之。又所謂無資力係指窘於生活，且缺乏經濟信用者而
    言（最高法院43年台抗字第152號判例參照）。申言之，若
    非取給於自己或家族所必需之生活費不能支出訴訟費用，且
    無籌措款項以支出訴訟費用之信用技能，方能謂之為無資力
    支出訴訟費用（最高法院89年度台聲字第164號裁定參照）
    。
二、本件抗告人聲請訴訟救助意旨略以：伊近來準備司法公職考
    試，使原本不多之積蓄因支付醫療及其他費用而生活困難，
    致無資力支出訴訟費用，且伊本案損害賠償訴訟事證俱在，
    必有勝訴之望云云，並提出亞東紀念醫院診斷證明書影本、
    照片2幀及國泰綜合醫院放射線科檢查報告影本及光碟等件
    為據；復於抗告時補充記載其99年度所得總額為新臺幣（下
    同）3萬7400元之財政部臺灣省北區國稅局99年度綜合所得
    稅各類所得資料清單乙紙為釋明。然審酌抗告人於本案訴訟
    提出其個人持有之不動產經紀營業員證明及證券商業務人員
    專業科目測驗成績合格證明等件（均影本；見原法院100年
    度北調字第14號卷第17頁至第19頁），堪認應具備籌措款項
    之信用技能。且抗告人主張：因透過電視購物頻道廣告購買
    相對人愛爾麗公司三極電波緊膚套裝療程商品進行緊膚手術
    致受有右頦部真皮及脂肪層肥厚、下顎骨變形之傷害云云（
    見原法院100年度北調字第14號卷第3頁至第5頁），縱認屬
    實，衡其傷情亦不致使其喪失上述專業人員之資格及能力。
    依前揭說明，自難認其無資力繳納本案裁判費8萬9902元。
    從而，抗告人聲請訴訟救助，即屬無從准許，應予駁回。原
    裁定駁回其聲請，核無違誤。抗告意旨指摘原裁定不當，求
    予廢棄，為無理由，應予駁回。
三、爰裁定如主文。
中    華    民    國   100    年    9     月    19    日
                    民事第十二庭
                        審判長法  官  吳謀焰
                              法  官  許紋華
                              法  官  李瑜娟
正本係照原本作成。
本裁定除以適用法規顯有錯誤為理由，並經本院許可外，不得再
抗告。如提起再抗告，應於收受後10日內委任律師為訴訟代理人
向本院提出再抗告狀。並繳納再抗告費新臺幣1000元。
中    華    民    國   100    年    9     月    22    日
                              書記官  黃瑞芬